臺灣臺中地方法院刑事判決　　　　　　　95年度訴字第3737號
公　訴　人　臺灣臺中地方法院檢察署檢察官
被　　　告　甲○○
　　　　　　　　　　（現因另案於臺灣臺中監獄執行中）
上列被告因違反稅捐稽徵法案件，經檢察官提起公訴（九十五年
度偵字第三二八八、二五九三○號），本院判決如下：
    主    文
本件免訴。
    理    由
一、公訴意旨略以：被告甲○○於民國九十二年十一月十一日起
    ，即擔任址設臺中市○區○○街二段二二六號一樓（九十三
    年二月間遷移至臺中市○區○○路六一號一樓）巨浪科技有
    限公司（下稱巨浪公司）登記負責人，同案被告丙○○（由
    本院另行判決）則在幕後共同操作，二人均為商業會計法第
    四條第一款規定之商業負責人。渠等二人乃共同基於偽造文
    書、幫助納稅義務人逃漏稅捐及填製不實會計憑證統一發票
    之概括犯意，自九十二年九月起至九十三年四月止，將巨浪
    公司之記帳與統一發票之取得、開立等，均委由有犯意聯絡
    之地下記帳業者邱寀紜 (原名乙○○，於九十五年七月二十
    一日改名，另由檢察官併予臺灣高等法院臺中分院審理中）
    負責，邱寀紜遂透過其所掌握之多家虛設行號，虛開不實之
    銷項統一發票金額計二百七十九萬一千零七十九元予虛設行
    號順國工程顧問有限公司、立鑫國際實業有限公司、耀盛科
    技有限公司、雙暉國際電信加值網路有限公司，作為該等公
    司之進項憑證，用以扣抵營業稅額十三萬九千五百五十四元
    ，幫助逃漏營業稅。再由虛設行號晨奕科技有限公司、漢記
    貿易行、旭逸創有限公司、瀚瑞科技工程有限公司、頂峰企
    業商行處，取得不實之進項統一發票金額計五百三十四萬五
    千五百五十元，憑以扣抵銷項營業稅額二十六萬七千二百七
    十七元，逃漏營業稅，足以生損害於稅捐機關對於營業稅及
    營利事業所得稅稽徵之正確性及公平性，因認被告違反稅捐
    稽徵法第四十一條、第四十七條第一款為納稅義務人以詐術
    逃漏稅捐罪嫌、稅捐稽徵法第四十三條第一項幫助逃漏稅捐
    罪嫌、商業會計法第七十一條第一款之以明知為不實事項而
    填製會計憑證及記入帳冊罪嫌云云。
二、按案件曾經判決確定者，應諭知免訴之判決，並得不經言詞
    辯論為之，刑事訴訟法第三百零二條第一款、第三百零七條
    ，分別定有明文。又訴訟上所謂一事不再理之原則，關於實
    質上一罪或裁判上一罪，亦均有其適用，最高法院六十年臺
    非字第七七號著有判例，可資參照。
三、被告行為後，刑法業已修正公布，並自九十五年七月一日施
    行。按行為後法律有變更者，適用行為時之法律，但行為後
    之法律有利於行為人者，適用最有利於行為人之法律，修正
    後即現行刑法第二條第一項定有明文。而修正前刑法第五十
    五條牽連犯、第五十六條連續犯之規定，業經刪除，是於新
    法施行後，被告所為之數個不同行為，即須分論併罰。此刪
    除雖非犯罪構成要件之變更，但顯已影響行為人刑罰之法律
    效果，自屬法律有變更，依新法第二條第一項規定，經比較
    新、舊法結果，應適用較有利於被告之行為時法律即修正前
    刑法第五十五、五十六條規定，而有牽連犯、連續犯之適用
    。
四、查本件被告前經公訴人以九十四年度偵緝字第一七五九號起
    訴書起訴其於九十二年十一、十二月間擔任巨浪公司負責人
    ，涉及違反稅捐稽徵法第四十一條、第四十七條第一款為納
    稅義務人以詐術逃漏稅捐罪嫌、稅捐稽徵法第四十三條第一
    項幫助逃漏稅捐罪嫌、商業會計法第七十一條第一款之以明
    知為不實事項而填製會計憑證及記入帳冊等罪嫌案件，業經
    本院以九十五年度訴字第二四六九號判決就被告所為之商業
    會計法第七十一條第一款之以明知為不實事項而填製會計憑
    證及記入帳冊犯行、稅捐稽徵法第四十三條第一項幫助逃漏
    稅捐犯行，判處有期徒刑六月，如易科罰金，以銀元三百元
    折算一日，就違反稅捐稽徵法第四十一條、第四十七條第一
    款為納稅義務人以詐術逃漏稅捐罪嫌，判處無罪，並均於九
    十六年一月八日確定在案，此有臺灣高等法院被告前案紀錄
    表附卷可稽。今檢察官就被告自九十二年九月起至九十三年
    四月止擔任巨浪公司負責人，所涉犯稅捐稽徵法第四十一條
    、第四十七條第一款為納稅義務人以詐術逃漏稅捐罪嫌、稅
    捐稽徵法第四十三條第一項幫助逃漏稅捐罪嫌、商業會計法
    第七十一條第一款之以明知為不實事項而填製會計憑證及記
    入帳冊罪嫌，再度於九十五年十一月二十二日以九十五年度
    偵字第三二八八、二五九三○號起訴書提起公訴，並於同年
    十二月七日繫屬本院，然九十五年度偵字第三二八八、二五
    九三○號起訴書所指之幫助逃漏稅捐罪及以明知為不實事項
    而填製會計憑證及記入帳冊罪，與本院九十五年度訴字第二
    四六九號判決有罪犯罪事實，時間緊接，手法相同，顯係以
    概括犯意反覆為之，具有連續犯之裁判上一罪關係，而為納
    稅義務人以詐術逃漏稅捐罪部分，與本院九十五年度訴字第
    二四六九號判決有罪犯罪事實，檢察官認有方法結果之牽連
    犯關係，自為前案確定判決效力所及，依上開說明，爰不經
    言詞辯論，諭知免訴之判決。
據上論斷，應依刑事訴訟法第三百零二條第一款、第三百零七條
，判決如主文。
中　　華　　民　　國　　96　　年　　4 　　月　　25　　日
                  刑事第十三庭  審判長法  官  李秋娟
                                      法　官  陳得利
                                      法　官  黃裕仁
上正本證明與原本無異。
如不服本判決，應於送達後十日內向本院提出上訴狀（須附繕本
），上訴於臺灣高等法院臺中分院。
                                　　　書記官  王嘉仁
中　　華　　民　　國　　96　　年　　4 　　月　　25　　日
